【裁判字號】    89,訴,770
【裁判日期】    890510
【裁判案由】    毒品危害防制條例
【裁判全文】
臺灣高雄地方法院刑事判決                          八十九年度訴字第七七號
    公  訴  人  臺灣高雄地方法院檢察署檢察官
    被      告  甲○○
右列被告因違反毒品危害防制條例案件，茲經檢察官提起公訴（八十八年度偵字第
一八一一 號），本院判決如左：
    主  文
甲○○連續施用第一級毒品，處有期徒刑拾月，緩刑參年。
扣案之海洛因壹包（驗後淨重零點零零貳公克）沒收並銷燬之。
    事  實
一、甲○○前曾於八十七年間曾因違反毒品危害防制條例案件，業經臺灣高雄地方法
    院檢察署檢察官聲請臺灣高雄地方法院裁定（八十七度毒聲字第一五三六號）送
    觀察、勒戒後，認無繼續施用毒品之傾向，由台灣高雄地方法院檢察署檢察官於
    八十七年八月十三日以八十七年度偵字第一七八二五號不起訴處分確定在案，詎
    其明知海洛因業經公告列為毒品防害防制條例第二條第二項之第一級毒品，不得
    非法持有、施用，竟猶不知悔改，仍基於施用第一級毒品海洛因之概括犯意，自
    八十七年十二月十五日起至八十八年一月一日止，連續在高雄市小港區之不特定
    公廁內，以將海洛因粉末滲入香菸內吸用之方式，吸食第一級毒品海洛因多次。
    嗣於八十八年一月十一日下午三時許，在高雄市○○路及崇文路口，為警當場查
    獲，並自甲○○身上扣得第一級毒品海洛因一包 (驗後淨重０‧００二公克)。
    經台灣高雄地方法院檢察署檢察官聲請本院於八十八年一月十二日以八十八年度
    毒聲字第一四七號裁定將甲○○送勒戒處所觀察、勒戒，認甲○○仍有繼續施用
    毒品傾向，檢察官乃聲請令入戒治處所施以強制戒治，而由本院於八十八年二月
    六日以八十八年度毒聲字一０三０號裁定，令入戒治處所施以強制戒治一年，並
    於同年月十二日開始執行，屆滿三個月後，成效經評估合格，符合停止戒治條件
    ，並無繼續戒治必要，經本院於八十八年五月十四日裁定停止戒治，所餘戒治期
    間付保護管束，於同年於八十八年六月三十日始，至八十九年二月八日止，保護
    管束期滿就前開停止戒治裁定並未經撤銷。
二、案經高雄市政府警察局小港分局移送台灣高雄地方法院檢察署檢察官偵查起訴。
    理  由
一、右揭犯罪事實，業經被告甲○○坦承不諱，且有第一級毒品海洛因一包（驗後淨
    重０．００二公克）扣案可資佐證。又被告經警查獲後，其尿液經送請高雄市凱
    旋醫院檢驗之結果，則呈有嗎啡陽性反應，此有該醫八十八年二月五日高市凱醫
    檢字第十二號煙毒尿液檢驗成績書乙紙在卷可憑。又扣案之白色粉末疑為海洛因
    一包（驗後淨重０．００二公克）經送驗結果，確係海洛因命無誤，此有法務部
    調查局鑑定民國八十八年一月十一日字第二二０００九二三二號通知書乙份附卷
    可按。被告前曾於八十七年間因違反毒品危害防治條例案件，經依臺灣高雄地方
    法院檢察署檢察官聲請臺灣高雄地方法院裁定（八十七度毒聲字第一五三六號）
    送觀察、勒戒後，認無繼續施用毒品之傾向，由台灣高雄地方法院檢察署檢察官
    於八十七年八月十三日以八十七年度偵字第一七八二五號不起訴處分確定在案，
    有上開不起訴處分書、本院被告全國前案記錄表、臺灣高雄地方法院檢察署刑案
    資料查註記錄表各一份在卷可稽。又其於五年後再犯毒品危害防制條例第十條之
    罪，經裁定送觀察勒戒，認有繼續施用毒品傾向，此有本院八十八年度毒聲字第
    一０三０號裁定及臺灣高雄看守所附設勒戒處所八十八年一月二十日高所政戒勒
    字第二一四號函其所附之「有繼續施用毒品傾向證明書」一份附卷可參。綜上，
    被告自白與事實相符，其施用第一級毒品海洛因事證明確，犯行洵堪認定。
二、按毒品危害防制條例第十條施用第一級毒品之罪者，檢察官應先將被告送勒戒處
    所觀察、勒戒，經觀察、勒戒後，無繼續施用毒品傾向者，應由檢察官為不起訴
    之處分；為不起訴之處分後，五年內再犯第十條施用第一級毒品之罪，經觀察、
    觀戒後，認有繼續施用毒品之傾向者，則不適用前開規定，此觀諸毒品危害防制
    條例第二十條第一項、第二項前段、第三項之規定自明，核被告所為，係犯毒品
    危害防制條例第十條第一項之施用第一級毒品罪，至被告施用第一級毒品時持有
    第一級毒品海洛因之低度行為，應為施用第一級毒品之高度行為所吸收，均不另
    論罪。被告先後多次非法施用第一級毒品海洛因行為，時間緊接，反覆為之，所
    犯又係同一罪名之罪，顯係基於概括犯意為之，應依連續犯規定論以一罪，並加
    重其刑。爰審酌被告前曾因施用毒品觸法，經警查獲並送觀察勒戒後仍未戒絕，
    並隨即再犯，且經再次送觀察、勒戒後，認仍有繼續施用毒品傾向，顯見意志不
    堅，其吸用足以導致精神障礙、性格異常，甚至造成生命危險之毒品，戕害一己
    之身體健康，及其施用期間不長、犯後坦承犯行、態度良好等一切情狀，量處如
    主文所示之刑。又被告前未曾受有期徒刑以上刑之宣告，因一時失慮，偶罹刑典
    ，事後已坦承犯行，深具悔意，且令入戒治處所強制戒治屆滿三個月後，成效經
    評估合格，符合停止戒治條件，並無繼續戒治必要，經本院於八十八年五月十四
    日裁定停止戒治，所餘戒治期間付保護管束，於同年於八十八年六月三十日始，
    至八十九年二月八日止，保護管束期滿就前開停止戒治裁定並未經撤銷等情，堪
    認被告確已戒除惡習，況經此刑之宣告後，應知警惕而無再犯之虞，本院因認暫
    不執行其刑為當，予以宣告緩刑，用啟自新。
三、扣案之海洛因一包（扣案時毛重０．一公克，經送驗後淨重０．００二公克、包
    裝重０．二四公克）屬毒品危害防制條例第二條第二款所稱之第一級毒品，此有
    法務部調查局鑑定通知書附卷可按，爰依同條例第十八條第一項前段規定，不問
    屬於犯人與否，均沒收銷燬之。至於鑑定後耗損之毒品，既已滅失，即毋庸為沒
    收並銷燬之宣告，附此敘明。
據上論斷，應依刑事訴訟法第二百九十九條第一項前段，毒品危害防制條例第十條第
一項、第十八條第一項前段，第二十條第三項、刑法第十一條前段、第五十六條、第
七十四條第一項，判決如主文。
本案經檢察官郭武義到庭執行職務。
中    華    民    國    八十九    年      五      月        十          日
                                  臺灣高雄地方法院刑事庭
                                    審判長法  官  林 水 城
                                          法  官  吳 宏 榮
                                          法  官  邱吳宇仙
右正本證明與原本無異。
如不服本判決，應於判決送達後十日內，向本院提出上訴狀。
                                          書記官  李 文 廣
中    華    民    國    八十九    年      五      月        十          日
附錄本判決論罪科刑之法條
毒品危害防制條例第十條
施用第一級毒品者，處六月以上五年以下有期徒刑。
施用第二級毒品者，處三年以下有期徒刑。


司法院資訊處製作；財團法人民間司法改革基金會備份。
